---
title: 饼图绘制续-拼图包patchwork
author: Robby
date: '2020-12-05'
slug: [explode-pieplot]
categories:
  - ggplot
  - Visualization
tags:
  - ggplot
  - pieplot
  - Visualization
  - patchwork
  - 拼图
hidden: no
keywords: []
description: ''
---

昨天看到Y叔一篇[Blog](https://guangchuangyu.github.io/2019/12/why-hate-ggpubr/)批评了`ggpubr`包, 其中一个问题就是拼图时候的`common.legend`逻辑有问题,直接将第一张有legend的图的legend拿出来作为所有图的commom legend, 这样就只能用于每张图legend都一致的情况. 而作者介绍了一个强大的拼图包`patchwork`, 提供了简单而直观的拼图操作[<sup>1](#refer-anchor-1). 接下来根据Y叔的介绍, 利用之前饼图的例子进行一些操作, 顺便尝试一下Y叔介绍的中空饼图及爆炸型的饼图[<sup>2](#refer-anchor-2).

```{r, message = FALSE}
library(patchwork)
library(tidyverse)
library(ggsci)
library(ggforce)
pieplot <- function(x, y, width = 1) {
  # Arg: width - Split the sector
  yy <- cumsum(y)
  d = data.frame(ymin = yy-y + (1 - width) / 2, 
  	ymax = yy - (1 - width) / 2, 
  	group=x)

  ggplot(d) + scale_fill_jco() +
  	geom_rect(aes(xmin = 0, xmax = 1, ymin = ymin, ymax = ymax, fill = group)) + 
  	coord_polar(theta = 'y') + theme_void() + ylim(0, NA) 
}

energyStrucChina <- data.frame("type" = c("Coal", "Petroleum", "Hydropower",
                                          "Natural gas", "Renewable energy",
                                          "Nuclear energy"),
                               "value" = c(61, 19, 8, 7, 3, 2),
                               "label" = c("61%","19%","8%","7%","3%","2%"))
energyStrucGlobal <- data.frame("type" = c("Coal", "Petroleum", "Hydropower",
                                           "Natural gas", "Renewable energy",
                                           "Nuclear energy"),
                                "value" = c(28, 33, 7, 23, 4, 4),
                                "label" = c("28%","33%","7%","23%","4%","4%"))
```

可以用`xlim(..., NA)`来绘制中空的饼图.
```{r}
energyChina <- pieplot(energyStrucChina$type, energyStrucChina$value) +
  xlim(-1, NA) +
  guides(fill = guide_legend(title = NULL)) + labs(title = "China")
energyChina

energyGlobal <- pieplot(energyStrucGlobal$type, energyStrucGlobal$value) +
  xlim(-.5, NA) +
  guides(fill = guide_legend(title = NULL)) + labs(title = "Global")
energyGlobal
```

可以用`ggforce`包来绘制爆炸型饼图, 注意在绘制过程中需要将label, 即`x`转化为`factor`, 否则绘制出的图会散乱.
```{r}
pieplotExplode <- function(x, y){
  d = data.frame(x = factor(x, levels = x), y = y)
  ggplot(d) + scale_fill_jco() +
  geom_arc_bar(aes(x0 = 0, y0 = 0, r0 = 0.2, r = 1, 
                  amount = y, fill = x, explode = .1), 
  stat='pie')  + theme_void() + coord_fixed()
}
energyChinaExplode <- pieplotExplode(energyStrucChina$type,
                                       energyStrucChina$value)+
                        guides(fill = guide_legend(title = NULL))
energyChinaExplode
energyGlobalExplode <- pieplotExplode(energyStrucGlobal$type,
                                        energyStrucGlobal$value)+
                        guides(fill = guide_legend(title = NULL))
energyGlobalExplode
```

# 拼图

接下来开始拼图操作, `patchwork`很直观的一点就是用`/`按row来拼, 用`|`按column来拼, 用`()`将图组合.

```{r}
(energyChina / energyGlobal) | (energyChinaExplode / energyGlobalExplode)
```

要进一步控制细节则设置`plot_layout`:

```{r}
energyChina + energyGlobal + energyChinaExplode + energyGlobalExplode +
  plot_layout(widths = c(6,1))
```

超越网格:

```{r}
layout <- "
#BB#
A###
#CDD
"
energyChina + energyGlobal + energyChinaExplode + energyGlobalExplode +
  plot_layout(design = layout, guides = 'collect')
```

还可以直接用`area`来指定在网络中的具体位置:

```{r}
layout <- c(
  area(t = 4, l = 1, b = 5, r = 4),
  area(t = 1, l = 3, b = 3, r = 5)
)
energyChina + energyGlobal +
  plot_layout(design = layout)
```

## 拼图专用空白

用`plot_spacer()`来填空白:

```{r}
energyChina + plot_spacer() + plot_spacer() + energyGlobal
```

## 控制legend

我们拼图时, 显然是想将legend整理在一起, 通过指定`guides='collect'`可以实现这一目标:

```{r}
energyChina + energyGlobal + energyChinaExplode + energyGlobalExplode +
  plot_layout(guides = 'collect')
```

如果想要图例单独放在一个格子, 用`guide_area()`:

```{r}
((energyChina / energyGlobal) | (energyChinaExplode / energyGlobalExplode) |
  guide_area()) + plot_layout(guides = 'collect')
```

以上就是一些饼图绘制以及拼图的相关操作, 绘制完这些图深感自己知识的匮乏, 在之前的绘图过程中都是看上去差不多就行, 包括以上的图片绘制也只是复制代码, 许多参数没有深入的理解, 并且对于所谓的*grammar*还知之甚少, 没有构建起一个绘图的逻辑体系, 希望在接下来的学习中补足这一方面的内容.

# References
<div id="refer-anchor-1"></div>
- [1] [cowplot是旧爱, patchwork乃新欢](https://guangchuangyu.github.io/2019/11/patchwork/)
<div id="refer-anchor-2"></div>
- [2] [爆炸型的饼图](https://guangchuangyu.github.io/2018/05/explode-pieplot/)