---
title: ggplot删除图例title——fill与color的区别
author: Robby
date: '2020-12-12'
slug: []
categories:
  - ggplot
  - Visualization
tags:
  - ggplot
  - Visualization
  - legend
hidden: no
keywords: []
description: ''
---

今天作图时遇到的一个问题就是想将`legend`的标题删除, 之前的饼图绘制中利用`guides(fill = guide_legend(title = NULL))`或者`labs(fill = NULL)`就可以做到这一点:

```{r, message = FALSE, fig.width = 10,fig.height = 2.7}
library(patchwork)
library(tidyverse)
library(ggsci)
library(ggforce)
pieplot <- function(x, y, width = 1) {
  # Arg: width - Split the sector
  yy <- cumsum(y)
  d = data.frame(ymin = yy-y + (1 - width) / 2, 
  	ymax = yy - (1 - width) / 2, 
  	group=x)

  ggplot(d) + scale_fill_jco() +
  	geom_rect(aes(xmin = 0, xmax = 1, ymin = ymin, ymax = ymax, fill = group)) + 
  	coord_polar(theta = 'y') + theme_void() + ylim(0, NA) 
}

energyStrucChina <- data.frame("type" = c("Coal", "Petroleum", "Hydropower",
                                          "Natural gas", "Renewable energy",
                                          "Nuclear energy"),
                               "value" = c(61, 19, 8, 7, 3, 2),
                               "label" = c("61%","19%","8%","7%","3%","2%"))

energyChina <- pieplot(energyStrucChina$type, energyStrucChina$value) +
  xlim(-1, NA)
energyChina | (energyChina + labs(fill = NULL)) |
(energyChina + guides(fill = guide_legend(title = NULL)))
```

但是今天绘制曲线的时候将上述代码直接复制, 发现不起作用, 究其原因是因为曲线对应的是`color`而饼图, 柱状图这种填充型的图才是对应`fill`, 将相关命令改成`color`就可以解决. 顺便提一下用`theme(legend.position = c(.9, .1))`可以调整图例位置, `legend.background`调整图例背景, `legend.text`调整图例字体大小颜色等等, 用`xlab(NULL)`及`ylab(NULL)`删除两轴标签.
```{r, fig.height = 10, fig.width = 5}
x <- rnorm(100)
y <- rnorm(100)
data.frame(x, y, index = 1:100) %>% pivot_longer(cols = c("x", "y")) -> data
ex <- ggplot(data = data, mapping = aes(x = index, y = value, color = name)) +
  geom_line() + scale_color_jco() + theme_bw() + xlab(NULL) + ylab(NULL) +
  theme(legend.position = c(.935,0.15), legend.text = element_text(size = 8),
        legend.background = element_rect(fill="white", size=0.5,
                                         linetype="solid", color = "black"))
ex / (ex + labs(fill = NULL)) / (ex + labs(color = NULL))
```

另一点就是常常在`legend`中需要用数学公式, 可以使用`expression`, 另外`latex2exp`包的`TeX`函数提供了latex语法到`expression`语法的转换, 在`sclae_color_*`中用`label`来替换图例文字.
```{r, fig.width = 5}
library(latex2exp)
lab1 <- TeX("N^2")
lab1
ex + scale_color_jco(label = c(lab1$`N^2`,"N"))
```


